【裁判字號】    89,易緝,188
【裁判日期】    890809
【裁判案由】    竊盜
【裁判全文】
臺灣臺北地方法院刑事判決                        八十九年度易緝字第一八八號
    公  訴  人  臺灣臺北地方法院檢察署檢察官
    被      告  丁○○
右列被告因竊盜案件，經檢察官提起公訴（八十八年度偵字第二三六八五號），本院
判決如左：
    主  文
丁○○連續攜帶兇器踰越安全設備於夜間侵入住宅竊盜，累犯，處有期徒刑玖月。
剪刀乙把沒收。
    事  實
一、丁○○曾於民國八十三年間因違反槍砲彈藥刀械管制條例案件，經臺灣桃園地方
    法院判處有期徒刑三月，於同年十一月十七日執行完畢。又於八十五年間犯麻醉
    藥品管理條例案件，經臺灣臺北地方法院判處有期徒刑五月，於八十七年五月十
    四日執行完畢。又於八十六年間因竊盜案件，經臺灣臺北地方法院判處有期徒刑
    一年十月，甫假釋出獄，現仍在假釋期間，猶不知悔改，意圖為自己不法之所有
    ，基於概括之竊盜犯意，於八十八年十月二十四日凌晨三時許，攜帶其所有、客
    觀上足以傷人之凶器剪刀乙把，以踰越未上鎖窗戶之方式，侵入乙○○位於臺北
    縣新店市○○街九十四號四樓之住宅，以所攜帶之剪刀乙把剪斷乙○○所有國際
    牌ＣＤ音響之電線，並竊取乙○○所有新店第六支局郵局存簿乙本（帳號：00
    0000－0號）、中國信託商業銀行天母分行存摺乙本（帳號：000000
    0000000號）、哈電族隨身卡乙台（編號：ＷＤ四○三七二號）、摩托羅
    拉呼叫器二台（編號分別為Ｒ八六－Ｐ○七－Ｆ、ＴＭＣＶＷＣ二六八七號）、
    國際牌ＣＤ音響乙組、ＣＤ唱片十九片及背包二只，得手後將上開呼叫器、音響
    、ＣＤ唱片、背包等物置於臺北縣新店市○○路○段忠義宮旁，而隨身攜帶其剪
    刀及竊得之存摺、哈電族隨身卡、音響電線一捲；復於同日三時三十分許，以踰
    越未上鎖窗戶之方式，侵入甲○○所居住位於臺北縣新店市○○街七十八號萬家
    旅社五五號房之建築物，竊取甲○○置於長褲內之黑色皮夾乙只（有甲○○所
    有之中國國際商銀提款卡乙張、郵局金融卡乙張、臺大醫院掛號卡乙張）；再於
    同日四時許，以踰越未上鎖窗戶之方式，無故侵入丙○○位於臺北縣新店市○○
    街六十二號二樓之住宅，擬行竊財物但尚未著手搜尋財物之際，即為丙○○發現
    報警查獲始未得逞，並於其身上查獲剪刀乙把及竊得之乙○○所有之存摺、哈電
    族隨身卡、音響電線一捲，且嗣於臺北縣警察局新店分局警車之右前座後方置物
    袋內查獲丁○○於押解至警局途中，為免刑責而放置之甲○○所有之黑色皮夾乙
    只。
二、案經臺北縣警察局新店分局報告及被害人乙○○、甲○○、丙○○訴請臺灣臺北
    地方法院檢察署檢察官偵查起訴。
    理  由
一、右揭犯罪事實，訊據被告丁○○坦承不諱，核與告訴人乙○○、甲○○、丙○○
    等指訴情節相符，復有贓物認領保管單二紙附卷可稽（見偵查卷第十四至十五頁
    ），故事證明確，被告竊盜犯行洵堪認定。
二、核被告所為，就告訴人乙○○部分，係犯刑法第三百二十一條第一項第一、二、
    三款之攜帶凶器、踰越安全設備、夜間侵入住宅竊盜罪，就告訴人甲○○部分，
    係犯第三百二十一條第一項第一、二、三款之攜帶凶器、踰越安全設備、夜間侵
    入有人居住之建築物竊盜罪，就告訴人丙○○部分，係犯第三百零六條第一項之
    侵入住宅罪。又被告以踰越未上鎖窗戶之方式，侵入住宅或有人居住之建築物，
    應論以踰越安全設備之加重竊盜罪，而非踰越門扇之加重竊盜罪（最高法院四十
    五年臺上字第一四四三號判例參照）。次按加重竊盜罪之既遂與未遂之區分，係
    以所竊之物已否移入於自己實力支配下為準，是被告甫於踰越安全設備夜間侵入
    丙○○住宅、尚未搜尋財物之際，即遭警查獲，其僅著手於加重條件之行為，尚
    未實施器竊取財物之行為，客觀上難認其業已著手竊盜之行為，縱其目的在於行
    竊，亦不得論以攜帶兇器踰越安全設備夜間侵入住宅竊盜之未遂犯，而僅能依刑
    法第三百零六條第一項規定處斷（最高法院二十八年滬上字第八號判例參照）。
    被告所為二次加重竊盜行為，時間緊接，所犯罪名相同，顯係出於概括之犯意為
    之，為連續犯，核其情節之輕重，依刑法第五十六條之規定，以攜帶凶器踰越安
    全設備夜間侵入住宅竊盜一罪論（最高法院六十年臺上字第三九四五號判例參照
    ）。又被告所犯加重竊盜與侵入住宅二罪之間，有方法結果之牽連關係，依刑法
    第五十五條規定，從較重之加重竊盜罪處斷。查被告曾於八十三年間因違反槍砲
    彈藥刀械管制條例案件，經臺灣桃園地方法院判處有期徒刑三月，於同年十一月
    十七日執行完畢。又於八十五年間犯麻醉藥品管理條例案件，經臺灣臺北地方法
    院判處有期徒刑五月，於八十七年五月十四日執行完畢，此有臺灣高等法院檢察
    署刑案紀錄簡覆表附卷可稽（見本院八十八年度易字第三二四一號刑案卷第十七
    至二十四頁），被告於五年內再犯有期徒刑以上之本罪，依法加重其刑。爰審酌
    被告犯罪之行竊動機、不法目的、攜帶凶器、攀爬窗戶及夜間侵入住宅或建築物
    之手段、對被害人之生命、健康及財產所生危害、犯罪後之坦承態度及尚於先前
    竊盜案件之假釋期間即涉犯本案等一切情狀，量處如主文所示之刑，以資懲儆。
    至被告行竊時所攜帶之剪刀一把，係被告所有，並供犯罪所用之物，雖未扣案，
    亦不能證明業已滅失，應併予宣告沒收。
三、公訴人就被告竊取告訴人乙○○所有摩托羅拉呼叫器二台部分，僅敘及被告竊得
    其中一台，又被告攜帶凶器竊盜部分，雖未據公訴人起訴，然此部分與起訴之犯
    罪事實具有實質上一罪關係，均為起訴效力之所及，本院自應併予審理。
據上論斷，應依刑事訴訟法第二百九十九條第一項前段、刑法第五十六條、第三百二
十一條第一項第一款、第二款、第三款、第三百零六條第一項、第五十五條、第四十
七條、第三十八條第一項第二款、罰金罰鍰提高標準條例第一條前段，判決如主文。
本案經檢察官周治正到庭執行職務
中      華      民      國    八十九    年      八      月      九      日
                                      臺灣臺北地方法院刑事第一庭
                                          法  官  蔡  惠  如
右正本證明與原本無異。
如不服本判決，應於判決送達後十日內，向本院提出上訴狀。
                                          書記官  彭  雅  慧
中    華    民    國      八十九      年      八      月       十四     日
刑法第三百二十一條
一犯竊盜罪而有左列情形之一者，處六月以上五年以下有期徒刑：
  於夜間侵入住宅或有人居住之建築物、船艦或隱匿其內而犯之者。
  毀越門扇、牆垣或其他安全設備而犯之者。
  攜帶兇器而犯之者。
  結夥三人以上而犯之者。
  乘火災、水災或其他災害之際而犯之者。
  在車站或埠頭而犯之者。
二前項之未遂犯罰之。
刑法第三百零六條
無故侵入他人宅、建築物或附連圍繞之土地或船艦者，處一年以下有期徒刑、拘役或
三百元以下罰金。
無故藏匿其內或受退去之要求而仍留滯者亦同。


司法院資訊處製作；財團法人民間司法改革基金會備份。
